Inventaris van de archieven van de Raad van Advies voor de Ruimtelijke Ordening (RARO), 1965-1994 (1996) en de Raad voor de Ruimtelijke Ordening (RaRO), (1991) 1995-1996 (1998) en hun commissies en werkgroepen
Nationaal Archief, Den Haag
- RAAD VAN ADVIES VOOR DE RUIMTELIJKE ORDENING (RARO) 1965-1994 (1996)
  - HOOFDSTUK TAAKUITVOERING, B.
    - Infrastructuur, 10.
      - Algemeen, 10.1.
        - Stukken betreffende infrastructuur van plaatsvervangend secretaris Ir. A.W.M. van der Ham ten behoeve van planologie-cursussen, 1979-1983; 613
        - Stukken betreffende de Commissie Infrastructuur (C-Infra), 1984-1994; 614-617
          Zie ook: nummer 91.
          - In-, samenstelling, taken en werkzaamheden, 1984-1994., 614
          - Agenda's, 1986-1994., 615
          - Notulen, 1986-1989., 616
          - Notulen, 1990-1994., 617; pak
        - Stukken betreffende de behandeling van het Rapport Ruimtelijke Verkenningen Hoofdinfrastructuur (RUVEIN) van de Rijksplanologische Dienst (RPD), met medebetrekking van de Notitie Ruimtelijke Perspectieven van de RPD, door de Commissie Infrastructuur, 1986; 618
          Voor de Notitie Ruimtelijke Perspectieven zie ook: nummers 215-219.
        - Verslag van de redevoering "Wensen en mogelijkheden voor nieuwe infrastructuur" door vice-voorzitter Drs. R.J. de Wit ter gelegenheid van het symposium "De Nederlandse stad in de Europese ruimte" te Amsterdam op 13 april 1989, met bijlage, 619
      - Verkeer en vervoer algemeen, 10.2.
        Voor energie en verkeer en vervoer zie: nummer 881.
        - Nota's betreffende verkeer en vervoer, 1965-1967; 620
        - Stukken betreffende de Commissie Verkeer en Vervoer (C-VV), 1967-1984; 621-624
          - In-, samenstelling, taken, werkzaamheden en opheffing, 1967-1984., 621
          - Agenda's, 1968-1984., 622
          - Notulen, 1968-1976., 623
          - Notulen, 1977-1983., 624
        - Stukken betreffende de Werkgroep Verkeer en Vervoer van de Commissie Verkeer en Vervoer (C-VV), 1968-1971; 625-626
          - Samenstelling, 1968., 625
          - Agenda's en Notulen, 1968-1971., 626
        - Verslag betreffende de voorlopige rapportage van de Werkgroep Verkeer en Vervoer aan de Commissie Verkeer en Vervoer (C-VV) van 22 mei 1969, met bijlagen, 627
        - Nota's betreffende verkeer en vervoer van de Commissie en de Werkgroep Verkeer en Vervoer, 1969-1973; 628
        - Nota betreffende de tweede interim-rapportage van de Werkgroep Verkeer en Vervoer aan de Commissie Verkeer en Vervoer (C-VV), zonder datum, met bijlagen, 1970; 629
        - Nota betreffende de rapportage van de Commissie Verkeer en Vervoer (C-VV) aan de Plenaire Raad van 24 september 1970, ontwerp, 630
        - Dossier inzake de advisering "Over de inpassing van verkeers- en vervoersplannen in provinciale en gemeentelijke ruimtelijke plannen" (Wijziging van het Besluit op de Ruimtelijke Ordening), 1971; 631-632
          - Totstandkoming, 1971., 631
          - Advies, met bijlage, 1971., 632
        - Verslag van de vergadering van een delegatie van de Commissie Verkeer en Vervoer (C-VV) van de RARO met de Stuurgroep Verkeer en Vervoer van het Ministerie van Verkeer en Waterstaat op 24 mei 1974, 633
        - Nota's betreffende het Structuurschema Verkeer en Vervoer (SVV) en het Structuurschema Vaarwegen (SVW), 1976-1977; 634
        - Agenda en notulen van de bespreking van de Werkgroep Structuurschema Verkeer en Vervoer en Structuurschema Vaarwegen (SVV/SVW) op 1 maart 1977, 635
        - Verslag van de redevoering "Structuurschema's en het structuurschema verkeer en vervoer; Waarom, wat en hoe?" door raadslid Prof. Ir. H. Wiggerts ter gelegenheid van de Studiedag over het Structuurschema Verkeer en Vervoer te Utrecht op 25 mei 1977, 636
        - Notulen van het overleg van het Projectteam Structuurschema Verkeer en Vervoer (SVV), 1977; 637
        - Dossier inzake de advisering "Over het Structuurschema Verkeer en Vervoer (SVV)", 1977-1978; 638-654
          - Voorlichtingsbrochure "Verkeer en vervoer in Nederland", maart 1977., 638
          - "De ontvangen schriftelijke meningsuitingen", deel I, van de Raad van de Waterstaat en de RARO, 1977., 639; pak
          - Idem, deel II, 1977., 640; pak
          - "Verslagen van de hoorzittingen en nagekomen schriftelijke meningsuitingen", deel III, van de Raad van de Waterstaat en de RARO, 1977., 641; pak
          - Rapport "Analyseschema SVV" van IKON Beleidsconsulenten B.V., [1977]., 642
          - Idem "Inspraak SSV - Voorbeelden inspraakverkortingen", 1977., 643
          - Idem "Inspraakverkortingen van aanvullingen, toevoegingen en nagekomen reakties SVV", [1977]., 644
          - Idem "Inspraak SVV - Verkorte reakties tot en met 266", 1977., 645
          - Idem "Analytisch overzicht van inspraakreacties SVV, Deel 1 - werkverkortingen", concept, 1977., 646
          - Idem "Analytisch overzicht van inspraakreacties SVV, Deel 2 - inspraakverkortingen", concept, met bijlage, 1977., 647
          - Totstandkoming van het advies, met name door de Commissie Verkeer en Vervoer (C-VV), 1977-1978., 648
          - Mede-advisering van het SVV door de Raad van de Waterstaat, 1977-1978., 649; pak
          - Projecten in het SVV, met name door de Werkgroep SVV-projecten, 1978., 650
          - Inspraak betreffende projecten in het SVV, 1978., 651
          - Bijdragen van commissies, die geen verkeer en vervoer behandelen, 1978., 652
          - Rapport "Hoofdlijnen uit de inspraak", deel b van het SVV, van de Raad van de Waterstaat en de RARO, met bijlagen, 1978., 653
          - Advies, met bijlagen, 1978., 654
        - Agenda en notulen van vergadering van de Werkgroep Structuurschema Verkeer en Vervoer (SVV) - Projecten op 27 januari 1978, 655
        - Dossier inzake de aanvullende advisering "Over het Structuurschema Verkeer en Vervoer (SVV)", 1978-1979; 656-657
          - Totstandkoming, met name door de Commissie Verkeer en Vervoer (C-VV), 1978-1979., 656
          - Advies, met bijlagen, 1979., 657
        - Stukken betreffende de Werkcommissie Planningstructuur Verkeer en Vervoer (W-PVV) van de Commissie Verkeer en Vervoer (C-VV) en de Commissie Inrichtings- en Beheerswetgeving (C-IBW), 1982-1984; 658-659
          - In-, samenstelling, werkzaamheden en opheffing, 1982-1984., 658
          - Agenda's en notulen, 1982-1984., 659
        - Dossier inzake de advisering "Over de planningstructuur verkeer en vervoer (PVV)", 1982-1984; 660-662
          - Totstandkoming, met name door de Werkcommissie Planningstructuur Verkeer en Vervoer (W-PVV) van de Commissie Verkeer en Vervoer (C-VV) en de Commissie Inrichtings- en Beheerswetgeving (C-IBW), 1982-1983., 660
          - Concept-advies en Plenaire Raadsbehandeling, 1983-1984., 661
          - Advies, met bijlagen, 1984., 662
        - Nota betreffende verkeer en vervoer in relatie tot stedelijkheid van de Commissie Stedelijke Gebieden (SG), met bijlage, 1983; 663
        - Dossier inzake de advisering "Over de Integrale Nota Liquid petrol gas (LPG)", 1984; 664-665
          - Totstandkoming, met name door de Commissie Milieuvraagstukken (MV), 1984., 664
          - Advies, met bijlage, 1984., 665
        - Dossier inzake de advisering "Over het korte termijn verkeers- en vervoer-beleid - Leven met mobiliteit", 1986-1987; 666-667
          - Totstandkoming, met name door de Commissie Infrastructuur (C-Infra), 1986, 666
          - Advies, met bijlagen, 1987., 667
        - Dossier inzake de advisering "Ten behoeve van het Tweede Structuurschema Verkeer en Vervoer (SVV)", beschouwingen naar aanleiding van de regerings-stukken: -Notitie Verkeer en Milieu, -Notitie Tussentijdse Evaluatie van het Verzuringsbeleid, -Bereikbaarheidsplan voor de Randstad Holland, -Brief over de Partiële Herziening SVV betreffende de Westrandweg bij Amsterdam, 1987-1988; 668-670
          - Totstandkoming, met name door de Commissie Infrastructuur (C-Infra), 1987-1988, 668
          - Opname van de Westrandweg bij Amsterdam in het SVV, 1987-1989., 669
          - Advies, met bijlagen, 1988., 670
        - Dossier inzake de advisering "Over het Tweede Structuurschema Verkeer en Vervoer (SVV)", 1988-1996; 671-685
          - Totstandkoming van het advies, met name door de Commissie Infrastructuur (C-Infra) en de Commissie Wetgeving (C-W), 1988-1989, 671
          - Concept-advies van de Commissie Infrastructuur (C-Infra), 31 mei 1989., 672
          - Behandeling door de Plenaire Raad, 1989., 673; pak
          - Totstandkoming van de inspraak, 1988-1990., 674
          - "Ontvangen schriftelijke meningsuitingen op het Tweede Structuur-schema Verkeer en Vervoer", bundel 1, van het CPI, mei 1989., 675; pak
          - Idem, bundel 2, mei 1989., 676; pak
          - Idem, bundel 3, mei 1989., 677; pak
          - Idem, bundel 4, mei 1989., 678; pak
          - Idem, bundel 5, mei 1989., 679; pak
          - Idem, bundel 6, mei 1989., 680; pak
          - Idem, bundel 7, mei 1989., 681; pak
          - Idem, bundel 8, mei 1989., 682
          - Idem, bundel 9, mei 1989., 683
          - Rapport "Hoofdlijnen uit de inspraak", met bijlagen, 1989., 684
          - Advies, met bijlagen, 1989-1996., 685; pak
        - Stukken betreffende verkeer en vervoer, 1990-1995; 686
      - Personen- en goederenvervoer over land, 10.3.
        - Nota "Aspecten van het forensisme in Nederland", met bijlagen, 1969-1971; 687
        - Verslag van de openingsredevoering over het internationale wegvervoer door Z.K.H. Prins Claus ter gelegenheid van het XIIe Congres van de International Road Transport Union op 1 juni 1970, 688
        - Dossier inzake de advisering "Over de Nota Toekomstprojectie (TP 2000) van het Ministerie van Verkeer en Waterstaat", betreffende personen- en goederen-vervoer over de weg, 1971-1972; 689-690
          - Totstandkoming, met name door de Commissie Verkeer en Vervoer (C-VV) en haar Werkgroep Verkeer en Vervoer, 1971., 689
          - Advies, met bijlagen, 1971-1972., 690
        - Nota's over het openbaar vervoer van de Commissie Verkeer en Vervoer (C-VV), 1972-1975; 691
        - Stukken betreffende de Commissie Distributieplanologie (DP), 1972-1983; 692-694
          Voor distributieplanologie en stadsvernieuwing zie: nummers 570-571.
          - In-, samenstelling, taken en opheffing, 1972-1983., 692
          - Agenda's, 1972-1980., 693
          - Notulen, 1972-1980., 694
        - Stukken betreffende de Werkcommissie Goederenvervoer (GV) van de Commissie Verkeer en Vervoer (C-VV), 1973-1976; 695-696
          - In-, samenstelling en werkzaamheden, 1973-1975., 695
          - Agenda's en notulen, 1973-1976., 696
        - Stukken betreffende het goederenvervoer, 1973-1990; 697
        - Nota over de geïntegreerde beschouwing van goederenvervoer en ruimtelijke ordening, met bijlagen, 1975-1976; 698
        - Stukken betreffende de advisering "Over het distributie-planologisch onderzoek", 1980-1983; 699-700
          - Totstandkoming, met name door de Commissie Distributieplanologie (DP), 1980-1981., 699
          - Advies, met bijlagen, 1981-1983., 700
        - Dossier inzake de advisering "Over het concept-ontwerp Wet Personen-vervoer", 1984; 701-702
          - Totstandkoming, 1984., 701
          - Advies, met bijlagen, 1984., 702
        - Brief over de besluitvormingsprocedure hogesnelheidsspoorlijn (HSL) aan de ministers van Volkshuisvesting, Ruimtelijke Ordening en Milieubeheer en van Verkeer en Waterstaat van 27 maart 1987, met bijlagen, 1986-1987; 703
        - Stukken betreffende het Vijfhoeksoverleg over de "Proeve van een wettelijke regeling van de tracéprocedure voor wegen en spoorwegen", 1987-1989; 704
          Bij nader inzien is de nota van het Vijfhoeksoverleg Tracéprocedures geen bijlage bij het advies over het Tweede Structuurschema Verkeer en Vervoer geworden (nummers 671-685). Voor het vervolg zie nummers 708-710.
        - Nota "Beschouwingen van de Commissie Infrastructuur over de lange termijn toekomstvisie van de Nederlandse Spoorwegen - Rail 21, Sporen naar een nieuwe eeuw", concept, met bijlagen, 1988; 705
        - Dossier inzake de advisering "Over de partiële herziening van het Structuur-schema Verkeer en Vervoer met betrekking tot de Blankenburgtunnel in het Botlekgebied", 1988-1989; 706-707
          - Totstandkoming, met name door de Commissie Infrastructuur (C-Infra), 1988, 706
          - Advies, met bijlagen, 1988-1989., 707
        - Notulen van de bijeenkomst van de Werkgroep Tracéwetgeving (voor wegen, railwegen en vaarwegen) (WG-T) van de Commissie Wetgeving (C-W) van 17 november 1989, 708
        - Dossier inzake de advisering "Over het concept Wetsontwerp Tracéwet", betreffende wegen, railwegen en vaarwegen, 1989-1993; 709-710
          Zie ook: nummers 249-251, 737-751.
          - Totstandkoming, met name door de Commissie Wetgeving (C-W), 1989-1990., 709
          - Advies, met bijlagen, 1991-1993., 710
        - Brief "Kanttekeningen van de Commissie Infrastructuur bij Rail 21, Cargo, van de Nederlandse Spoorwegen", met bijlagen, 1990; 711
        - Dossier inzake de niet tot stand gekomen advisering "Over de Uitvoerings-notitie Parkeerbeleid", 1991-1992; 712
        - Dossier inzake de advisering "Over het ontwerp planologische kernbeslissing (PKB) Nota hogesnelheidslijn (HSL)", betreffende het Nederlands deel van de hogesnelheidsspoorverbinding Amsterdam-Brussel-Parijs/Londen, 1991-1996; 713-736
          - Eerste HSL-nota:, 713-721
            - Totstandkoming van de inspraak, 1991., 713
            - "Ontvangen schriftelijke meningsuitingen op de Nota Nederlands deel Hogesnelheidsspoorverbinding Amsterdam-Brussel-Parijs (Nota HSL), bundel I, van de RARO, 1991., 714; pak
            - Idem, bundel II, 1991., 715; pak
            - Idem, bundel III, 1991., 716; pak
            - Nagekomen schriftelijke reacties, 1991., 717
            - Terreinbezoeken en hoorzittingen, 1991., 718
              Voor de verslagen zie het archief van de Raad van de Waterstaat.
            - Analyseschema hogesnelheidsverbinding, concept, 1991., 719
            - "Hoofdlijnen uit de inspraak op de Nota Nederlands deel van de hogesnelheidsspoorverbinding Amsterdam-Brussel-Parijs", van de RARO, met bijlagen, 1991., 720
            - Stukken betreffende het voorlopig niet tot stand gekomen advies, 1991-1992., 721
          - Tweede / Nieuwe HSL-nota, waarin opgenomen de Startnotitie Traject-studie / Milieu-effectrapportage(MER) Verbreding Rijksweg A4 Burgerveen-Leiden:, 722-736
            Zie ook het archief van het Projectbureau Hogesnelheidslijn (HSL) van het Ministerie van Verkeer en Waterstaat.
            - Totstandkoming van het advies, met name door de Commissie Infrastructuur (Infra), 1993-1994., 722
            - Totstandkoming van de inspraak, 1994., 723
            - Overzichten van de insprekers, 1994., 724
            - "Ontvangen schriftelijke meningsuitingen / inspraakreacties", bundel I, van het "CPI" (onder auspiciën van de Ministeries van Verkeer en Waterstaat en van Volkshuisvesting, Ruimtelijke Ordening en Milieu-beheer), 1994., 725; pak
            - Idem, bundel II, 1994., 726; pak
            - Idem, bundel III, 1994., 727; pak
            - Idem, bundel IV, 1994., 728; pak
            - Idem, bundel V, 1994., 729; pak
            - Lijst van inspraakacties, 1994., 730
            - Nagekomen inspraakreacties en -acties, 1994., 731
            - "Verslagen van de openbare hoorzittingen", van het Secretariaat Hoorzittingen Hogesnelheidslijn (HSL) van het Ministerie van Verkeer en Waterstaat, met bijlagen, 1994., 732
              Voor de bijlagen bij de verslagen, waarin de volledige tekst van de insprekers en de toelichtingen hierop zie het archief van het Secretariaat Hoorzittingen HSL.
            - Analyseschema en -teksten Nieuwe HSL-nota, van het "CPI", 1994., 733
            - "Hoofdlijnen uit de inspraak op de Nota Nederlands deel hogesnel-heidsspoorverbinding Amsterdam-Brussel-Parijs/Londen, Nieuwe HSL-nota", van het "CPI", 1994-1995., 734
            - "Hoofdlijnen uit de inspraak" en het advies, PKB deel 2A "Reacties op de Nieuwe HSL-nota - Inspraakreacties en adviezen", met bijlagen, 1995., 735
            - Advies, vastgesteld in de raadsvergadering van 21 december 1994, met bijlagen, 1995-1996., 736
        - Dossier inzake de advisering "Over het ontwerp planologische kernbeslissing (PKB) Nota Betuweroute", betreffende de goederenspoorverbinding Rotterdam - Bondsrepubliek Duitsland, 1992-1994; 737-751
          - "Schriftelijke reacties met betrekking tot inspraak planologische kernbeslissing Betuweroute", van het Centraal Inspraakpunt Betuweroute bij de Raad van Waterstaat (RW) / Commissie van Overleg voor de Wegen (COW), deel 1, 1992., 737; pak
          - Idem, deel 2, 1992., 738; pak
          - Idem, deel 3, 1992., 739; pak
          - Idem, deel 4, 1992., 740; pak
          - Idem, deel 5, 1992., 741; pak
          - Idem, deel 6, 1992., 742; pak
          - Idem, deel 7, 1992., 743; pak
          - Idem, deel 8, 1992., 744; pak
          - Terreinbezoeken en hoorzittingen, 1992., 745
            Voor de verslagen zie het archief van de Raad van Verkeer en Waterstaat.
          - Analyse van de inspraakreacties, van het Centraal Inspraakpunt Betuweroute bij de Raad van Waterstaat (RW), 1992., 746; pak
          - Totstandkoming van het advies, met name door de Commissie Infrastructuur (Infra), 1992-1993., 747
          - Totstandkoming van de inspraak, 1992-1994., 748
          - Rapport "Hoofdlijnen uit de inspraak op de Nota Betuweroute" van het Secretariaat van de RARO, met bijlagen, 1992-1993., 749
          - Advies, met bijlagen, 1993., 750
          - "Hoofdlijnen uit de inspraak op de Nota Betuweroute" en het advies, deel 2 van de Nota Betuweroute "Reacties op ontwerp planologische kernbeslissing", 1993., 751
        - Dossier inzake de advisering "Over de partiële herziening van het Tweede Structuurschema Verkeer en Vervoer (SVV) met betrekking tot de noordelijke aftakking van de Betuweroute", betreffende het gedeelte naar de grensovergang bij Oldenzaal van de goederenspoorlijn Rotterdam - Bondsrepubliek Duitsland, 1993-1996; 752-761
          - Totstandkoming van het advies en de inspraak, met name door de Commissie Infrastructuur (Infra), 1993-1995., 752
          - Lijst van insprekers, 1994., 753
          - Afzonderlijke schriftelijke inspraakreacties, in copie, 1994., 754; pak
          - Inspraakacties, eerste gedeelte, in copie, 1994., 755; pak
          - Inspraakacties, tweede gedeelte, in copie, 1994., 756; pak
          - Handtekeningenacties met betrekking tot de inspraak, in copie, 1994., 757
            De nummers 753-757 zijn behandeld door het Secretariaat Inspraak Eerste Partiële Herziening van het Tweede Structuurschema Verkeer en Vervoer (SVV-II) van het Ministerie van Verkeer en Waterstaat.
          - Adviesbrief, 1994., 758
          - Rapport "Hoofdlijnen uit de inspraak" van het "Centraal Punt Inspraak (CPI)", 1994., 759
          - "Hoofdlijnen uit de inspraak" en de adviesbrief, deel 2 van de partiële herziening van het Tweede Structuurschema Verkeer en Vervoer (SVV) "Reacties op het ontwerp", 1994., 760
          - Partiële herziening van het Tweede Structuurschema Verkeer en Vervoer (SVV), deel 3 "Kabinetsstandpunt" en deel 4 "Planologische kernbeslissing (PKB)", met bijlage, 1995-1996., 761
      - Burgerluchthavens, 10.4.
        Voor militaire luchtvaartterreinen zie: nummers 474, 480.
        - Nota's over de tweede nationale luchthaven en regionale vliegvelden van de Werkcommissie Luchthaven (LH) en het Secretariaat, met bijlagen, 1971-1978; 762; pak
        - Stukken betreffende de Werkcommissie Luchthaven (LH), 1971-1979; 763-765
          - In-, samenstelling en werkzaamheden, 1971-1979., 763
          - Agenda's, 1971-1979., 764
          - Notulen, 1971-1979., 765
        - Verslag van de bespreking over de tweede nationale luchthaven van de Werkcommissie Luchthaven (LH) met de N.V. Luchthaven Schiphol en de Koninklijke Luchtvaart Maatschappij (KLM) N.V. op 29 augustus 1975, met bijlagen, 766
        - Stukken betreffende de Commissie Luchthavens (C-LH), 1979-1985; 767-769
          - In-, samenstelling, werkzaamheden en opheffing, 1979-1986., 767
          - Agenda's, 1979-1985., 768
          - Notulen, 1979-1985., 769
        - Dossier inzake de advisering "Over het Structuurschema Burgerluchtvaart-terreinen", 1979-1993, z.j; 770-782
          - Totstandkoming van de inspraak, 1979-1980., 770
          - Totstandkoming van het advies, met name door de Commissie Luchthavens (C-LH), 1979-mei 1980., 771
          - Totstandkoming van het advies, met name door de Commissie Luchthavens (C-LH), juni-december 1980., 772
          - Inspraak per provinciaal steunpunt, 1980., 773
          - "Alfabetische lijst van de ontvangen schriftelijke meningsuitingen", deel 0, van het CPI, juni 1980., 774
          - "Ontvangen schriftelijke meningsuitingen, deel I, van het CPI, Juni 1980, 775; pak
          - Idem, deel II, juni 1980., 776; pak
          - Idem, deel III, juni 1980., 777; pak
          - "Nagekomen schriftelijke meningsuitingen en verslagen van de hoorzittingen", deel IV, van het CPI, september 1980., 778; pak
          - Rapport "Analytisch overzicht van de ontvangen meningsuitingen", van het CPI en IKON Beleidsconsulenten B.V., met bijlagen, 1980., 779
          - Rapport "Hoofdlijnen uit de inspraak", deel b van het Structuurschema Burgerluchtvaartterreinen, van het CPI, 1981., 780
          - Advies, deel c van het Structuurschema Burgerluchtvaartterreinen, met bijlagen, 1981-1993., 781
          - "Evaluatie PKB-inspraakprocedure Structuurschema Burgerlucht-vaartterreinen" van het CPI, zonder jaartal., 782
        - Stukken betreffende de Technische Werkgroep (TW-CLH) van de Commissie Luchthavens (C-LH), 1980; 783-784
          - Samenstelling, 1980., 783
          - Agenda's en notulen, 1980., 784
        - Verslag over de luchtverkeerstechnische aspekten van het Structuurschema Burgerluchtvaartterreinen van de Technische Werkgroep (TW-CLH) van de Commissie Luchthavens (C-LH), met bijlagen, 1980; 785
        - Dossier inzake de advisering "Over het Voorstel tot Wijziging van de plano-logische kernbeslissing (PKB) Structuurschema Burgerluchtvaartterreinen betreffende de draaiing van de vierde baan van Schiphol", 1982-1986; 786-790
          - Totstandkoming van het advies, met name door de Commissie Luchthavens (C-LH), 1982-1985., 786
          - Totstandkoming van de inspraak, 1985., 787
          - "Ontvangen schriftelijke meningsuitingen op een ontwerp tot wijziging van PKB Structuurschema Burgerluchtvaartterreinen" van het CPI, 1985., 788
          - Rapport "Hoofdlijnen uit de inspraak inzake de herbezinning op het draaien van de vierde baan van de Luchthaven Schiphol", deel b van het Structuurschema Burgerluchtvaartterreinen, van het CPI, met bijlage, 1985-1986., 789
          - Advies, deel c van het Structuurschema Burgerluchtvaartterreinen, 1985-1986., 790
        - Dossier inzake de advisering "Over de circulaire Terreinen voor Ultra Lichte Vliegtuigen (ULV)", 1986-1988; 791-792
          - Totstandkoming, met name door de Commissie Infrastructuur (C-Infra), 1986-1987, 791
          - Advies, met bijlagen, 1987-1988., 792
        - Nota over de ontwikkeling van Schiphol van de Commissie Infrastructuur (C-Infra), zonder datum, 1988; 793
        - Dossier inzake de advisering "Over de (vervolg)besluitvorming Plan van Aanpak Schiphol en omgeving (PASO)", 1989-1990; 794-795
          - Totstandkoming, met name door de Commissie Infrastructuur (Infra), 1989-1990., 794
          - Advies, met bijlagen, 1990., 795
        - Dossier inzake de advisering "Over de Startnotitie integrale milieueffect-rapportage Schiphol en omgeving", in het kader van het Project Mainport en Milieu Schiphol (PMMS), 1991-1992; 796-797